臺灣臺中地方法院刑事判決
110年度交訴字第320號
公  訴  人  臺灣臺中地方檢察署檢察官
被      告  趙振幃



選任辯護人  林冠亨律師
上列被告因過失致死案件，經檢察官提起公訴（110年度偵字第1
8557號），因被告於本院準備程序進行中，就被訴事實為有罪之
陳述，本院合議庭裁定由受命法官獨任進行簡式審判程序，判決
如下：
    主    文
趙振幃犯過失致人於死罪，處有期徒刑伍月，如易科罰金，以新
臺幣壹仟元折算壹日。緩刑貳年。
    犯罪事實
一、趙振幃於民國110年5月4日晚間7時許，騎乘車牌號碼000-00
    00號普通重型機車，沿臺中市西屯區凱旋路由西往東方向行
    駛，於同日晚間7時30分許，途經臺中市西屯區大鵬路與凱
    旋路交岔路口時，本應注意變換車道時，應讓直行車先行，
    並注意安全距離，及應先顯示欲變換車道方向之燈光，直至
    完成變換車道之行為，且汽車行駛至交岔路口，其行進、轉
    彎，應遵守燈光號誌，箭頭綠燈表示僅准許車輛依箭頭指示
    之方向行駛，再機車行駛至交岔路口，其轉彎，應依標誌或
    標線之規定行駛，機慢車兩段左轉標誌，係用以告示左轉機
    車駕駛人應遵照號誌指示，在號誌顯示允許直行時先行駛至
    右前方路口之左轉待轉區等待左轉，待該方向號誌顯示允許
    直行後，再行續駛，以兩段方式完成左轉，復依當時天候晴
    、夜間光線有照明、柏油路面乾燥無缺陷、無障礙物、視距
    良好、行車管制號誌正常，客觀上並無不能注意之情事，竟
    疏未注意上情，在僅顯示直行右轉箭頭綠燈情況下，未依機
    慢車兩段左轉標誌規定，而貿然向左變換車道欲左轉大鵬路
    往中科路方向，適廖俊結騎乘車牌號碼000-000號普通重型
    機車行駛在其同向車道左後方，亦疏未注意車前狀況及減速
    慢行，即繼續往前直行，致趙振幃騎乘之車牌號碼000-0000
    號普通重型機車車尾與廖俊結騎乘之車牌號碼000-000號普
    通重型機車右側車身發生擦撞，廖俊結當場人車倒地，受有
    頭部外傷併顱骨骨折、氣腦及硬腦膜下出血之傷害，經送醫
    急救後，因頭部外傷性顱內出血開顱術後中樞衰竭，於110
    年5月7日下午4時44分許不治死亡。
二、案經廖俊結之母吳瑩銀委由楊沛錦律師告訴及臺中市政府警
    察局第六分局報請臺灣臺中地方檢察署檢察官相驗後偵查起
    訴。
    理    由
一、本案被告趙振幃所犯，並非死刑、無期徒刑、最輕本刑為3
    年以上有期徒刑之罪，或高等法院管轄第一審之案件，其於
    本院準備程序中，就前揭被訴事實為有罪之陳述，經受命法
    官告以簡式審判程序之旨，並聽取被告、辯護人及公訴人之
    意見後，本院認為適宜進行簡式審判程序，依刑事訴訟法第
    273條之1第1項、第284條之1規定，經合議庭評議後，裁定
    本案由受命法官獨任進行簡式審判程序，是本案之證據調查
    ，依刑事訴訟法第273條之2規定，不受同法第159條第1項、
    第161條之2、第161條之3、第163條之1及第164條至第170條
    規定之限制，合先敘明。
二、證據名稱：
　㈠被告於警詢、偵查、本院準備程序及審理時之自白。
　㈡被害人廖俊結之兄廖俊宏於警詢、偵查中之陳述。
　㈢員警職務報告、臺中市政府警察局第六分局道路交通事故現
    場圖、道路交通事故調查報告表㈠㈡、臺中市政府警察局道路
    交通事故談話紀錄表、交通事故補充資料表、車輛查詢清單
    報表、證號查詢機車駕駛人資料、現場蒐證照片、現場錄影
    監視器翻拍照片及光碟、臺中榮民總醫院診斷證明書、相驗
    筆錄、臺灣臺中地方檢察署相驗屍體證明書、檢驗報告書、
    臺灣臺中地方檢察署廖俊結死亡案相驗照片、臺中市車輛行
    車事故鑑定委員會111年2月7日中市車鑑字第1100010970號
    函及所附該會鑑定意見書、臺中市交通事件裁決處111年5月
    20日中市交裁管字第1110027923號函及所附該會覆議意見書
    。
三、論罪科刑：
　㈠核被告所為，係犯刑法第276條之過失致人於死罪。
　㈡被告在犯罪後未經發覺前，向到場處理之員警自首而接受裁
    判，此有臺中市政府警察局道路交通事故肇事人自首情形紀
    錄表在卷可參（見相字卷第85頁），爰依刑法第62條前段之
    規定，減輕其刑。　　
　㈢爰審酌被告駕駛動力交通工具參與道路交通，本應遵守相關
    交通法規，以維護交通安全，並確保自身及其他用路人之生
    命、身體及財產法益，竟疏未注意上開交通規則，肇致本件
    交通事故發生，致被害人受有前揭傷害不治死亡之結果，對
    於被害人之遺族造成難以彌補之傷痛，所為誠值非難；但考
    量被告犯後坦承犯行，並與告訴人成立調解且給付賠償完畢
    ，為辯護人、告訴代理人陳述明確，且有本院調解程序筆錄
    、被告給付票據之影本、票據交付確認書附卷可稽(見本院
    卷第255至257頁、第291頁、第304頁)，可見被告犯後態度
    為佳；又被告未有前科紀錄，素行良好，此有臺灣高等法院
    被告前案紀錄表附卷可參（見本院卷第13頁）；再衡酌被告
    及被害人之過失程度，暨被告於本院審理時自陳之教育程度
    、職業、家庭及生活狀況（見本院卷第304頁）等一切情狀
    ，量處如主文所示之刑，並諭知易科罰金之折算標準。
　㈣查被告未曾因故意犯罪受有期徒刑以上刑之宣告，此有臺灣
    高等法院被告前案紀錄表附卷可考，本院考量被告係因一時
    失慮致罹刑典，犯後業已坦承犯行，並與告訴人成立調解且
    賠償完畢，為辯護人、告訴代理人陳述明確，亦有本院調解
    程序筆錄、被告給付票據之影本、票據交付確認書在卷為憑
    (見本院卷第255至257頁、第291頁、第304頁)，足認被告犯
    後態度良好且確有悔意，並已盡力彌補損害，諒其經此偵審
    程序與科刑之宣告，當知所警惕而無再犯之虞，復參諸告訴
    代理人於本院審理時陳述告訴人同意給予被告緩刑等語（見
    本院卷第279頁、第304頁），本院調解程序筆錄內容亦記載
    告訴人同意法院給予被告緩刑宣告，堪認對被告所宣告之刑
    以暫不執行為適當，爰依刑法第74條第1項第1款規定，併予
    宣告緩刑2年，以勵自新。
據上論斷，應依刑事訴訟法第273條之1第1項、第299條第1項前
段，刑法第276條、第62條前段、第41條第1項前段、第74條第1
項第1款，刑法施行法第1條之1第1項，判決如主文。
本案經檢察官林俊杰提起公訴，檢察官林文亮到庭執行職務。
中　　華　　民　　國　　111 　年　　9 　　月　　15　　日
                  刑事第九庭    法  官  張意鈞
以上正本證明與原本無異。
如不服本判決應於收受判決後20日內向本院提出上訴書狀，並應
敘述具體理由；其未敘述上訴理由者，應於上訴期間屆滿後20日
內向本院補提理由書（均須按他造當事人之人數附繕本）「切勿
逕送上級法院」。
告訴人或被害人如不服判決，應備理由具狀向檢察官請求上訴，
上訴期間之計算，以檢察官收受判決正本之日起算。
                                書記官  黃南穎
中　　華　　民　　國　　111 　年　　9 　　月　　15　　日
附錄本案論罪科刑法條全文：
中華民國刑法第276條
因過失致人於死者，處5年以下有期徒刑、拘役或50萬元以下罰
金。